臺灣高雄地方法院刑事判決　　　　　　　96年度易字第2581號
公　訴　人　臺灣高雄地方法院檢察署檢察官
被　　　告　寅○○
上列被告因賭博案件，經檢察官提起公訴（96年度偵字第5872號
），本院依簡式審判程序判決如下：
    主  文
寅○○共同犯圖利聚眾賭博罪，處有期徒刑伍月，減為有期徒刑
貳月又拾伍日，如易科罰金，以新臺幣壹仟元折算壹日。扣案賭
資新臺幣貳仟肆佰貳拾伍元、膠質天九牌壹副、紙質天九牌（未
拆封）參拾陸副、紙質天九牌（已拆封）壹批、無線電對講機參
支，均沒收。
    事  實
一、寅○○、丁○○（已審結）、未○○（已審結）3 人共同基
    於意圖營利提供場所聚眾賭博之集合犯意聯絡，且寅○○亦
    基於賭博之犯意，自96年1 月20日起至同年2 月13日晚上11
    時30分許止，由寅○○提供其承租位在高雄縣岡山鎮○○街
    11巷12弄12號之房屋，作為公眾得出入之賭博場所，並以天
    九牌及骰子等物作為賭具，提供不特定之人在上開場所賭博
    財物之用，且負責該賭場之帳務紀錄工作；另丁○○則擔任
    主持人；至未○○則負責門口把風及駕車載運丁○○及其他
    賭客前往賭場之工作。又該賭場係由賭客輪流作莊，莊家依
    1 比1 之比率，與其餘持牌之賭客比點數大小以定輸贏，其
    餘未持牌之賭客則可隨時插花押注，每次押注新臺幣（下同
    ）100 元至1,000 元不等之金額。再者，莊家如贏得金錢，
    需支付該金額1 成予丁○○作為抽頭金。嗣96年2 月13日晚
    間11時30分許，由寅○○作莊家，與賭客己○○、子○○、
    午○○、戊○○、癸○○○（起訴書誤載為謝素霞）、壬○
    、巳○○、甲○○○、丑○○、辰○○○（起訴書誤載為郭
    寶美）、卯○○、 丙○○○、庚○○、辛○○（上開2 人
    另經本院以簡易判決處刑）、乙○○（以上賭客均已審結）
    等人以上開方式在場聚賭之際，為警當場查獲，並當場扣得
    賭博之器具及賭臺之財物2,425 元、膠質天九牌1 副、紙質
    天九牌（未拆封）36副、紙質天九牌（已拆封）1 批；及寅
    ○○所有供與丁○○、未○○共同犯圖利聚眾賭博罪所用之
    無線電對講機3 支等物。
二、案經高雄縣政府警察局岡山分局報告臺灣高雄地方法院檢察
    署檢察官偵查起訴，本院改依簡式審判程序。
    理  由
一、訊據被告寅○○對於上揭事實均坦承不諱（本院卷第308 頁
    ），並有現場照片55張（警卷第198 頁至第225 頁）在卷可
    參。此外，復有賭資2,425 元、膠質天九牌1 副、紙質天九
    牌（未拆封）36副、紙質天九牌（已拆封）1 批、無線電對
    講機3 支扣案足憑，足認被告之自白與事實相符，本件事證
    明確，被告犯行均堪認定，應依法論科。
二、查高雄縣岡山鎮○○街11巷12弄12號之房屋，係被告寅○○
    提供不特定之多數人出入賭博，已屬公眾得出入場所。核被
    告所為，係犯刑法第268 條前段之意圖營利供給賭博場所罪
    、同條後段之意圖營利聚眾賭博罪及同法第266 條賭博罪。
    另被告寅○○亦擔任莊家，並與賭客對賭，則係犯刑法第26
    6 條第1 項賭博罪。被告寅○○與丁○○、未○○2 人就上
    開意圖營利供給賭博場所罪、意圖營利聚眾賭博罪二犯行間
    ，有犯意聯絡及行為分擔，為共同正犯（並無證據證明丁○
    ○、未○○對被告寅○○與賭客對賭之行為，有犯意聯絡及
    行為分擔）。次按立法者針對特定刑罰規範之構成要件，已
    預設該犯罪行為之本質係持續實行之複數行為，具備反覆、
    延續之行為特徵，而將之總括或擬制為一個構成要件之集合
    犯行為，因其刑法評價上為構成要件之行為單數，認應僅成
    立一罪。則行為人基於概括之犯意，在密切接近之一定時、
    地持續實行之複次行為，倘依社會通念，於客觀上認為符合
    一個反覆、延續性之行為觀念者，於刑法評價上，即應僅成
    立一罪，學理上所稱「集合犯」之職業性、營業性或收集性
    等具有重複特質之犯罪均屬之，例如經營、從事業務、收集
    、販賣、製造、散佈等行為概念者是（最高法院95年臺上字
    第1079號判決要旨參照）。
三、本件被告寅○○自96年1 月20日起至同年2 月13日晚上11時
    30分許經警查獲止，提供上揭場所聚集不特定之人賭博財物
    ，藉此抽頭牟利，並與賭客對賭，此種犯罪形態，本質上乃
    具有反覆、延續之特質，依社會通念，被告之行為即應屬前
    揭學理上所稱具有營業性之重複特質之「集合犯」，應認僅
    成立一罪。被告所犯意圖營利供給賭博場所、聚眾賭博及賭
    博3 罪間，係基於一意圖營利聚眾賭博之犯意，達成其同一
    犯罪所為之各個舉動，應屬法律概念之一行為，其一行為觸
    犯上開3 罪名，為想像競合犯，應依刑法第55條之規定，從
    一重之意圖營利聚眾賭博罪處斷。爰審酌被告寅○○為貪圖
    不法利益，而提供賭博場所及賭具，供自己與他人賭博輸贏
    財物，並約定抽頭以牟利，其行為均足以破壞社會善良風氣
    ，惟念及被告於本院審理中均坦承犯行，且被告就上開意圖
    營利供給賭博場所並聚眾賭博犯行，係處於主導地位，及被
    告犯罪手段、期間長短、所得利益等一切情狀，分別量處如
    主文所示之刑。又本件被告行為時係在96年4 月24日以前，
    均合於中華民國96年罪犯減刑條例之減刑規定，應減其宣告
    刑2 分之1 ，並考量本件犯罪情節之輕重，及被告高職肄業
    ，檳榔業，經濟狀況勉持等情（見警卷第34頁關於被告教育
    程度、職業及家庭經濟狀況欄之記載），諭知如主文所示之
    易科罰金折算標準，以資懲儆。
四、扣案之現金2,425元、膠質天九牌1副、紙質天九牌（未拆封
    ）36副、紙質天九牌（已拆封）1 批等物，均係在現場賭檯
    上所查扣之物之情，業據被告寅○○自承在卷（本院卷第
    317 頁至第318 頁），且經同案被告己○○、子○○、午○
    ○、戊○○、癸○○○、壬○、巳○○、甲○○○、丑○○
    、辰○○○、卯○○、丙○○○、乙○○、丑○○、未○○
    等人供陳在卷可參（本院卷第258 頁至第259 頁），分別為
    當場賭博之器具或在賭檯查獲之財物，不問屬於犯人與否，
    均沒收之。無線電對講機3 支，為被告寅○○所有，供犯本
    罪所用之物，業經被告寅○○及同案被告未○○陳述在卷（
    偵卷第113 頁、本院卷第259 頁、第318 頁），爰依刑法第
    38 條 第1 項第2 款沒收之。至扣案之帳冊7 本、警察機關
    車輛車牌號碼名冊4 張、監視器螢幕1 臺、監視器鏡頭1 個
    等物，無證據可證明為被告所有，爰不為沒收之宣告。撲克
    牌52張、橡皮筋1 包及計時鐘1 個部分，或因被告未經營撲
    克牌賭博，或與本件犯行無關，爰不為沒收之宣告，併此敘
    明。
據上論斷，應依刑事訴訟法第299 條第1 項前段、第273 條之1
第1 項，刑法第28條、第268 條、第55條、第266 條、第41 條
第1 項前段、第38條第1 項第2 款，中華民國96年罪犯減刑條例
第2 條第1 項第3 款、第7 條，刑法施行法第1 條之1 ，判決如
主文。
本案經檢察官申○○到庭執行職務。
中　　華　　民　　國　　96　　年　　10　　月　　19　　日
                  刑事第十五庭  法　官  王碧瑩
以上正本證明與原本無異。
如不服本判決應於收受本判決後10日內向本院提出上訴書狀，並
應敘述具體理由，如未敘述上訴理由者，應於上訴期間屆滿後20
日內補提理由書狀於本院（均須按他造當事人之人數附繕本）「
切勿逕送上級法院」。
中　　華　　民　　國　　96　　年　　10　　月　　19　　日
　　　　　　　　　　　　　　　　書記官  蔡語珊
附錄論罪科刑法條
第268 條
意圖營利，供給賭博場所或聚眾賭博者，處三年以下有期徒刑，
得併科三千元以下罰金。
第266 條第1項
在公共場所或公眾得出入之場所賭博財物者，處一千元以下罰金
。但以供人暫時娛樂之物為賭者，不在此限。
